臺灣桃園地方法院刑事裁定
111年度聲字第33號
聲  請  人
即 受刑 人  謝志明



上列聲請人因本院110年度聲字第3770號聲明異議案件，聲請回
復原狀等案件，本院裁定如下：
    主  文
聲請人聲請抗告、法官迴避、回復原狀等聲請均駁回。
    理  由
一、聲請人具狀聲請抗告、法官迴避、恢復原狀等事由詳如附件
    所載。
二、本件聲請人前於110年11月24日提聲明異議狀，內容係針對
    臺灣桃園地方檢察署檢察官110年度執緝未字第1776號，與1
    10年度執緝未字第1775號未能合併執行，不能減一個月之執
    行命令，認為執行不當，而具狀聲明不服而聲明異議。盼法
    院以先判決先執行合併減刑一月。並於本院110年12月23日
    訊問時陳稱：我是想要聲請定應執行刑，我想要110年度執
    緝1775號、1776號二件定應執行刑云云。經查，聲請人即受
    刑人前因於109年12日12日犯不能安全駕駛公共危險罪，經
    本院於110年1月21日以110年度桃交簡字第151號刑事簡易判
    決判處有期徒刑2月確定，嗣於同年2月23日判決確定，經臺
    灣桃園地方檢察署檢察官以110年度執緝未字第1775號執行
    結案。另聲請人即受刑人前因於108年12月27日、109年1月6
    日犯恐嚇罪，經本院於109年6月12日以109年度桃簡字第126
    3號刑事簡易判決判處有期徒刑4月確定，嗣於109年11月4日
    判決確定，經臺灣桃園地方檢察署檢察官以110年度執緝未
    字第1776號執行結案，此有本院110年度桃交簡字第151號、
    109年度桃簡字第1263號刑事簡易判決及臺灣高等法院被告
    前案紀錄表各1份在卷可稽。次按裁判確定前犯數罪者，併
    合處罰之，刑法第50條第1項本文雖定有明文，惟查，本件
    聲請人前開所犯二罪，最先判決確定之109年度桃簡字第126
    3號恐嚇案之判決確定時間為「109年11月4日」，然本件聲
    請人所涉另案110年度桃交簡字第151號之犯罪日期則為「10
    9年12月12日」，顯係在109年度桃簡字第1263號案件判決確
    定「後」所犯，故依上述刑法第50條第1項本文規定並不相
    合，故並不符合數罪併罰之相關規定。是綜上，本件臺灣桃
    園地方檢察署檢察官依110年度執緝未字第1776號執行前開
    恐嚇罪所處有期徒刑4月，另依110年度執緝未字第1775號執
    行前開公共危險罪所處有期徒刑2月，均無違誤。
三、本院於110年12月23日調查期日已就上述本件不符合定刑要
    件之相關規定告知聲請人，並告知聲請人其另涉犯之恐嚇案
    件（臺灣桃園地方檢察署110年度偵字第1051號、本院原審
    案號：110年度桃簡字第252號、本院第二審案號：本院110
    年度簡上字第405號）因該案之犯罪日期為109年6月5日，係
    在其涉犯之109年度桃簡字第1263號恐嚇案之判決確定時間
    「109年11月4日」之前，故俟該二案均判決確定後，則109
    年度桃簡字第1263號恐嚇案，與110年度簡上字第405號二案
    則符合定刑之要件。聲請人並於本院當庭說明上述規定後表
    示「我瞭解了」，並當庭聲請撤回聲明異議之聲請，且當庭
    簽名於該日之訊問筆錄之上，有聲請人親筆簽名之該日訊問
    筆錄在卷可資佐證。故本院前述110年度聲字第3770號聲明
    異議案件，已於110年12月23日因聲請人當庭聲請撤回聲明
    異議之聲請而撤回，經本院以當事人撤回聲請而以行政簽結
    方式報結。聲請人既係以當庭聲請撤回方式提出，其聲請撤
    回聲明異議之意思表示於送達本院當時即已生效，自無從再
    於事後以任何其他方法撤回其前開聲請之意思表示。而本院
    110年度聲字第3770號聲明異議案件，係因聲請人當庭聲請
    撤回聲明異議而使該聲請案件之訴訟繫屬消滅，本院並未任
    何裁定，聲請人自無遲誤抗告期間之情形甚明。是其所提抗
    告顯無理由，應予駁回。而聲請人於本院110年度聲字第377
    0號聲明異議案件訴訟繫屬消滅（110年12月23日）之後，再
    於110年12月30日具狀聲請恢復原狀云云，尚與刑事訴訟法
    第67條第1項所定「非因過失，遲誤上訴、抗告或聲請再審
    之期間，或聲請撤銷或變更審判長、受命推事、受託推事裁
    定或檢察官命之期間者，於其原因消滅後五日內，得聲請回
    復原狀」之情形不合，故應予駁回其此部分之聲請。
四、按當事人遇有左列情之一者，得聲請推事迴避：㈠推事有十
    七條情形而不自行迴避者。㈡推事有十七條以外情形，足認
    其執行職務有偏頗之虞者。前條第1款情形，不問訴訟程度
    如何，當事人得隨時聲請推事迴避。前條第2款情形，如當
    事人已就該案件有所聲明或陳述後，不得聲請推事迴避。刑
    事訴訟法第18條、第19條分別定有明文。經查，本件聲請人
    即受刑人前已於110年12月23日就本院110年度聲字第3770號
    聲明異議案件中已有所聲明，是本件聲請人卻遲於110年12
    月30日始具狀未據任何理由，亦未為任何釋明，僅泛稱請法
    官迴避，變更審判長云云，顯有違刑事訴訟法第19條第2項
    前段之規定，其此部分聲請，顯屬於法有違，不能准許，亦
    應併予駁回。
五、依刑事訴訟法第220條，裁定如主文。
中　　華　　民　　國　　111 　年　　2 　　月　　25　　日
           刑事第十六庭    法　官　游紅桃
以上正本證明與原本無異。
如不服本裁定，應於裁定送達後5 日內向本院提出抗告狀。
                           書記官　葉菽芬
中　　華　　民　　國　　111 　年　　2 　　月　　25　　日